# 企业购买新三板的股票可以认定为以公允价值计量的金融资产吗？

提问人：longzhimi 时间：2017-03-31 11:04:04
各位大神，最近遇到一家公司购买了新三板的股票（有券商做市），报告期末取得了股转系统打印的参考市值，能不能将这个市值就认定为公允价值啊，将新三板股票计入公允价值计量的金融资产；还是说认为新三板真实交易量不大，而且交易价格虚高，按成本法计量这些新三板股票计入可供出售金融资产。

回答人：chenyiwei
新三板市场交易不活跃，因此很多情况下期末收盘价不能直接作为公允价值，而应使用估值技术进行一定的调整。
结合此前证券公司年度决算培训中获得的信息，一般习惯上可以接受按以下方法估值（仅为可选用的一种参考方法，非强制采用）：
1 、针对新三板股票以协议方式转让的期末估值，采用成本价确认股票期末市值。 2 、针对新三板股票以做市方式转让的期末估值，通常首先获取报表截止日当季度的换手率，根据季度换手率分区间采取以下三种估值方式： ①报表截止日当季度换手率小于或等于5%，采用成本价确认股票期末市值。 ②报表截止日当季度换手率大于5%小于20%，采用前 20 交易日收盘价的平均值确认期末市值。
③报表截止日当季度换手率大于或等于20%，采用期末或最后一个有交易的交易日的收盘价确认股票期末市值。

提问人：呼叫帮助 时间：2017-04-29 19:25:56
证券公司年度决算培训中获得的信息，请问您，证监会一般会接受这样处理吗？

回答人：chenyiwei
至少是一种可被监管机构接受的选择。

提问人：zengfengxia 时间：2017-05-16 11:21:26
陈版，这种估值方法应该属于第几层级的估值，（第二？）可以直接在财务报告附注中披露吗？

回答人：chenyiwei
后面两个勉强算第二层次，按成本计量的只能算第三层次了。